PATRICIA ORTEGA ALMENDRA

Ingeniera Comercial

PERFIL PERSONAL

Títulada de Ingeniería Comercial, me considero una persona proactiva, siempre estoy en búsqueda de nuevos desafíos y soy capaz de resolver los problemas a los cuales me enfrento fácilmente, en mi vida universitaria he logrado desarrollarme en distintos trabajos los cuales me han permitido generar experiencia y desarrollar mis habilidades blandas e interpersonales.

ACTIVIDADES

- Participación de diversos Seminarios
- Emprendimientos (venta de maquillaje a través de una cuenta en Instagram, Venta de Ropa y accesorios para mujer, Venta de chocolate).
- Participación de voluntariados (Teletón y un Techo para Chile)
- Participación en talleres de Teatro y Danza

DETALLES DE CONTACTO

Teléfono: 949712807 Correo electrónico: ptynoemiortega@gmail.com

Dirección: Héroes de la Concepción #325, San Rosendo Fecha de Nacimiento: 03/01/1998

TRAYECTORIA PROFESIONAL

ENCARGADA DE FINANZAS

Magui and Service, MARZO 2021 - MAYO 2021

En este empleo realice labores de facturación, Guías de despacho, creación de informes de gastos y ventas, análisis de desempeño financiero de la empresa y creación de objetivos y metas a corto plazo.

SERVICIO AL CLIENTE

Teoma, SEPTIEMBRE 2020 - HASTA LA FECHA

Atención al cliente y soporte vía WhatsApp, Correos electrónicos, Chat de Zoho. Además de cumplir con la tarea de realizar una revisión de la plataforma en la que se trabaja, para el correcto funcionamiento de está, encargada de listas de difusión.

Además de trabajar bajo el sistema de CRM.

PRÁCTICA PROFESIONAL II, EN EL ÁREA DE MARKETING

NIUFLEEX, MAYO 2020, AGOSTO 2020

Realización de un estudio de mercado, con su correspondiente plan de marketing, captación de clientes en el rubro de la educación, creación de una base de datos de clientes, manejo de zoho, trello.

Manejo de copywriting, benchmarking, entre otras herramientas.

AYUDANTE DE CONTABILIDAD I Y II

UNIVERSIDAD DEL BÍO - BÍO, SEPTIEMBRE 2019- SEPTIEMBRE 2020

Apoyo a docente de la Universidad del Bío- Bío y realice clases a alumnos que cursaban la asignatura una vez a la semana.

ELABORACIÓN PLAN DE DESARROLLO COMUNAL SAN IGNACIO

GESTORES ESTRATÉGICOS, SEPTIEMBRE 2019- MARZO 2020

Me desempeñe en el área de administración y auditoría en la realización del PLADECO de la comuna de San Ignacio.

Las funciones que lleve acabo fueron las de facilitadora entre la comunidad y el relator, confirmación de asistencia, sistematización de información, comunicación directa con la comunidad.

ELABORACIÓN PLAN DE DESARROLLO COMUNAL PENCO

UNIVERSIDAD DEL BÍO- BÍO, MARZO 2019- AGOSTO 2019

Me desempeñe en el área de administración y auditoría en la realización del PLADECO de la comuna de Penco.

Las funciones que lleve acabo fueron las de facilitadora entre la comunidad y el relator, confirmación de asistencia, sistematización de información, comunicación directa con la comunidad.

DIFUSIÓN Y PROMOCIÓN DE CARRERAS

GESTORES ESTRATÉGICOS, Abril 2018 - julio 2020

Dentro de las principales funciones que realice es apoyar en la realización de eventos realizados en la universidad, y recibir a los alumnos provenientes de liceos para realizarles una quía en la universidad y realizarles actividades relacionadas con la carrera.

ELABORACIÓN PLAN DE DESARROLLO COMUNAL SAN PEDRO

GESTORES ESTRATÉGICOS, MARZO 2018 - AGOSTO 2018

Me desempeñe en el área de administración y auditoría en la realización del PLADECO de la comuna de Penco.

Las funciones que lleve acabo fueron las de facilitadora entre la comunidad y el relator, confirmación de asistencia, sistematización de información, comunicación directa con la comunidad.

PATRICIA ORTEGA **ALMENDRA**

Ingeniera Comercial

PERFIL PERSONAL

Títulada de Ingeniería Comercial, me considero una persona proactiva, siempre estoy en búsqueda de nuevos desafíos, espíritu emprendedor. Tengo la capacidad de resolver los problemas a los cuales me enfrento fácilmente, en mi vida universitaria he logrado desarrollarme en distintos trabajos los cuales me han permitido generar experiencia y desarrollar mis habilidades blandas e interpersonales.

ACTIVIDADES

- Emprendimientos (venta de maquillaje a través de una cuenta en Instagram, Venta de Ropa y accesorios para mujer, Venta de chocolate).
- Participación de voluntariados (Teletón y un Techo para Chile) Participación en talleres de Teatro y Danza

DETALLES DE CONTACTO

Teléfono: 949712807 Correo electrónico: ptynoemiortega@gmail.com

Dirección: Héroes de la Concepción #325, San Rosendo Fecha de Nacimiento: 03/01/1998

FORMACIÓN ACADÉMICA

UNIVERSIDAD DEL BIO BIO

Títula de Ingeniería Comercial, 2016, 2020

UNIVERSIDAD DEL BIO BIO

Licenciada en Ciencias de la Administración, 2016-2019

INJUV

Curso de Educación Financiera

HABILIDADES Y COMPETENCIAS

- Copywriting
- Manejo de Excel avanzado
- Gestión del tiempo y capacidad organizativa
- Gestión de herramientas (ZOHO, TRELLO)
- Habilidades en Manejo de equipos